臺灣臺中地方法院交通事件裁定　　　 96年度交聲字第624號
原處分機關　交通部公路總局臺中區監理所
異　議　人
即受處分人　丙○○
上列異議人即受處分人因違反道路交通管理處罰條例案件，對於
交通部公路總局臺中區監理所於民國九十六年五月二十一日所為
之處分（原處分案號：中監違字第裁六○－Ｚ00000000
號），聲明異議，本院裁定如下：
    主  文
異議駁回。
    理  由
一、原處分機關略以：異議人即受處分人丙○○駕駛車牌號碼：
    二七六一–ＤＬ號自用小客車，於民國九十六年四月五日中
    午十二時四十四分許，在國道一號高速公路南下一七二公里
    處，因「行速一一四公里，限速一一○公里，超速十四公里
    ，經雷射測距二○七公尺」之違規事實，經國道公路警察局
    第三警察隊泰安分隊員警當場舉發。受處分人依限期到案申
    訴，經向原舉發機關查證違規屬實，原處分機關遂於九十六
    年五月二十一日，以中監違字第裁六○–Ｚ0000000
    0號裁決書，依違反道路交通管理處罰條例第三十三條第一
    項第一款、第六十三條第一項規定，裁處受處分人罰鍰新臺
    幣（下同）三千元，並記違規點數一點，如逾期仍不繳納，
    依法移送強制執行等語。
二、聲明異議意旨則以：受處分人於上開時、地駕駛上開車輛在
    該路段，車內有家小，不可能超速，亦未超速。況當時屬清
    明節連續假期，高速公路車流量相當龐大，無法開至一一四
    公里。本件並無照片可以佐證，且雷射測速槍是否有誤差？
    舉發員警就雷射測速槍之操作，有無受訓證明？僅二百零七
    公尺之距離，員警如何即時反應，跳出將受處分人攔停？因
    當時員警就受處分人之諸多質疑，均不回答，雷射測速槍螢
    幕亦僅遠遠地讓受處分人看一下而已，實難令受處分人信服
    。為此，爰依法聲明異議云云。
三、按受處分人不服第八條主管機關所為之處罰，得於接到裁決
    書之翌日起二十日內，向管轄地方法院聲明異議；又交通法
    庭認為聲明異議無理由者，應以裁定駁回之，道路交通管理
    處罰條例第八十七條第一項、道路交通案件處理辦法第十九
    條各定有明文。又按汽車行駛高速公路而不遵守管制之規定
    者，處汽車駕駛人三千元以上六千元以下罰鍰；汽車行駛高
    速公路應依速限標誌指示；行車速度應依標誌或標線之規定
    ；汽車駕駛人有第三十三條情形者，除依原條款處罰鍰外，
    並予記違規點數一點，道路交通管理處罰條例第三十三條第
    一項、第六十三條第一項第一款、道路交通安全規則第九十
    三條第一項、高速公路及快速公路交通管制規則第五條第一
    項及違反道路交通管理事件統一裁罰標準表分別定有明文。
四、經查：(一)受處分人駕駛車牌號碼：二七六一–ＤＬ號自用小
    客車，於九十六年四月五日中午十二時四十四分許，在國道
    一號高速公路南下一七二公里處，因「行速一一四公里，限
    速一一○公里，超速十四公里，經雷射測距二○七公尺」之
    違規事實，經國道公路警察局第三警察隊泰安分隊員警當場
    舉發。受處分人依限期到案申訴，經向原舉發機關查證違規
    屬實，原處分機關遂於九十六年五月二十一日以中監違字第
    裁六○–Ｚ00000000號裁決書，以違反道路交通管
    理處罰條例第三十三條第一項第一款規定，裁處受處分人罰
    鍰新臺幣（下同）三千元，並記違規點數一點，如逾期仍不
    繳納，依法移送強制執行等情，除為受處分人所不爭執外，
    並內政部警政署國道公路警察局公警局交字第Ｚ00000
    000號舉發違反道路交通管理事件通知單、內政部警政署
    國道公路警察局第三警察隊九十六年四月二十五日，以公警
    三交字第○九六○三七一五六四號函及原處分機關上開裁決
    書（均為影本）在卷可稽。(二)受處分人雖以上情置辯。惟本
    件舉發員警所使用之雷射測速槍配備係政府購置，因係國外
    先進科學儀器，在我國經濟部中央標準局尚未制訂檢定雷射
    測速槍之規範前，乃適用國外檢定及出廠檢驗標準，而原舉
    發機關使用之雷射測速槍有國外出廠之檢驗報告，且該檢驗
    合格文件業經我國駐外機關認證等情，有ＬＴＩ２０．２０
    雷射測速槍實驗室及野外鑑測報告中譯本及認證書影本在卷
    可參。(三)本件舉發員警所使用之雷射測速槍操作極為簡易，
    內政部警政署國道公路警察局之每位執勤員警均會操作，但
    該局並未核發相關受訓證明等情，業據證人即本件舉發員警
    周昆宏、甲○○二人分別於本院調查時，結述在卷。(四)證人
    甲○○於本院調查時，結稱：本件係其於上開時地，執雷射
    槍測定受處分人在距離二百零七公尺處，超速十四公里後，
    再加以攔停，交由證人乙○○開單舉發。其當時有將雷射測
    速槍之螢幕給受處分人看，之後再將之置入警車內，由證人
    乙○○依據該雷射測速槍螢幕所顯示之數據，開立舉發違反
    道路交通管理事件通知單等語，核與證人乙○○本院調查時
    ，結稱：伊開立本件舉發違反道路交通管理事件通知單時，
    有親自看雷射測速槍之螢幕所顯示之數據，再加以填載等語
    相符。(五)按雷射測速槍係使用光波及都普勒原理來測速，為
    一精密、精確之科技測速器。其特性為只能鎖定一個測速目
    標，確認違規車輛不會有錯誤，不易被違規者以反偵測設備
    偵測，偵測時間僅需零點三秒，不需要校正，可以連續紀錄
    超速車輛於觀測螢幕。由警察測速攔截後，出示觀測螢幕予
    違規者，作為確認之用，即執勤人員以雷射測速槍上方視窗
    內紅外線點瞄準被測車輛，經鎖定後，槍內螢幕即顯示其速
    度與施測者之距離，不受他車影響（雖有他車前後行駛或併
    行亦同），配合目視查看車道中車輛動態（清楚辨識），確
    認該鎖定車輛超速無誤後始予攔查；且該類型雷射槍係依現
    場攔檢所設計之測速器，駕駛人可當場檢視雷射槍行速顯示
    器所表示之數據佐證，故並無附屬照相功能，於事後並無法
    提示照片。準此，本件舉發員警縱未能提出任何照片，以資
    佐證曾以上開雷射測速槍測定受處分人確於上開時地，駕車
    超速行駛之事實。然因此等方式並未違背員警以雷射測速槍
    在高速公路上舉發超速之舉發執行方式，故並無礙於認定受
    處分人確有上開超速違規之事實。(六)況衡以常情，證人乙○
    ○、甲○○二人與受處分人互不相識，亦無怨隙，應無甘冒
    偽證重罪之險，虛構誣指受處分人上開違規事實。今受處分
    人徒以：清明連續假期，來往車輛極多，國道上不可能可以
    超速之片面之詞，指摘原舉發不當，核屬無據。(七)綜上所述
    ，原處分機關認定受處分人有上開違規事實，而依上開規定
    ，裁處受處分人罰鍰三千元，並記違規點數一點，如逾期仍
    不繳納，依法移送強制執行，於法並無不合。是本件異議為
    無理由，應予駁回。
據上論斷，依道路交通管理處罰條例第八十七條第二項，道路交
通案件處理辦法第十九條，裁定如主文。
中　　華　　民　　國　　96　　年　　7　　月　  27 　　日
                      交通法庭  法  官  唐敏寶
上正本證明與原本無異。
如不服本裁定，應於送達後五日內，向本院提出抗告狀。
                                書記官  張介鳴
中　　華　　民　　國　　96　　年　　7　　月　  27 　　日
